

Juliana Pereira Zorzin Silva

Endereço para acessar este CV: http://lattes.cnpq.br/8851883472629670 Última atualização do currículo em 07/05/2019

Possui graduação em Pedagogia pela Fundação de Ensino Superior de Passos (1996). Atualmente é assessora pedagógica - COLÉGIO VENCER/OBJETIVO e coordenadora pedagógica da ASSOCIAÇÃO EDUCATIVA E ASSISTENCIAL MADRE CARMEN SALLÉS. Tem experiência na área de Educação, com algumas especializações e MBA voltado para a administração (gestão de pessoas e psicologia organizacional). Mestranda na Universidade Federal de Alfenas, na Área de Concentração "Fundamentos da Educação e Práticas Educacionais" e linha de pesquisa "Ensino de Ciências, Matemática e Tecnologias", orientada pelo Professor Doutor Guilherme Henrique Gomes da Silva (Texto informado pelo autor)

Identificação

Nome Juliana Pereira Zorzin Silva

Nome em citações bibliográficas SILVA, J. P. Z.

Endereço

Endereço Profissional ASSOCIAÇÃO EDUCATIVA E ASSISTENCIAL MADRE CARMEN SALLÉS.

Rua Cristiano Stockler, 171

Centro

37900150 - Passos, MG - Brasil Telefone: (35) 35218777

Formação acadêmica/titulação

2019	Mestrado em andamento em Mestrado em educação.

Universidade Federal de Alfenas, UNIFAL/MG, Brasil.

Título: EM CONSTRUÇÃO, Orientador: GUILHERME HENRIQUE GOMES DA SILVA.

Grande área: Ciências Humanas Setores de atividade: Educação.

2015 - 2016 Especialização em Mídias em Educação. (Carga Horária: 360h).

Universidade Federal de Ouro Preto, UFOP, Brasil.

Título: Da reflexão à prática: princípio para a adoção de Tecnologias digitais no contexto

educacional.

Orientador: Varda Klender.

2011 - 2013 Especialização em Gestão da Psicologia Organizacional. (Carga Horária: 420h).

Faculdade Integrada da Grande Fortaleza, FGF, Brasil.

Título: Educação e psicologia: o caminhar sempre unido e integrado.

Orientador: Roberta Gueudeville Vita Mourão.

2010 - 2013 Especialização em MBA executivo em Gestão de Pessoas. (Carga Horária: 460h).

Faculdade Integrada da Grande Fortaleza, FGF, Brasil.

Título: Gestão de pessoas nos caminhos da educação- em busca de uma educação

personalizada e comunitária.

Orientador: Roberta Gueudeville Vita Mourão.

2009 - 2010 Especialização em Supervisão e Inspeção Escolar. (Carga Horária: 360h).

Universidade Gama Filho, UGF, Brasil.

Título: Educação Personalizada e comunitária, uma luz de esperança nos caminhos da

educação.

Orientador: Magalis Bésser Dorneles Schneider.

2001 - 2002 Especialização em Psicopedagogia: Abordagem Clínica dos Problemas de Aprendizagem.

(Carga Horária: 360h).

Claretiano Centro Universitário, Claretiano/BAT, Brasil.

Título: Dificuldades de Aprendizagem relacionadas à aquisição dos aspectos ortográficos: um

estudo de caso.

Orientador: Vera Lúcia Casari Parreira.

Especialização em O processo ensino aprendizagem: uma fundamentação filosófica-

antropológica. (Carga Horária: 360h).

Claretiano Centro Universitário, Claretiano/BAT, Brasil. Título: Avaliação escolar no ensino fundamental.

Orientador: Edvaldo Soares. Graduação em Pedagogia.

Fundação de Ensino Superior de Passos, FESP, Brasil.

Orientador: BETH JABACE.

Atuação Profissional

ASSOCIAÇÃO EDUCATIVA E ASSISTENCIAL MADRE CARMEN SALLÉS, CIC, Brasil.

Vínculo institucional

1994 - 1996

2006 - Atual Vínculo: EMPREGATÍCIO, Enquadramento Funcional: COORDENADORA PEDAGÓGICA,

Carga horária: 24

COLÉGIO VENCER/OBJETIVO, COV, Brasil.

Vínculo institucional

2012 - Atual Vínculo: AUTÔNOMO, Enquadramento Funcional: ASSESSORA PEDAGÓGICA, Carga horária:

1

Áreas de atuação

L. Grande área: Ciências Humanas / Área: Educação.

Idiomas

Espanhol Inglês Compreende Razoavelmente, Fala Razoavelmente, Lê Bem, Escreve Razoavelmente. Compreende Razoavelmente, Fala Razoavelmente, Lê Bem, Escreve Razoavelmente.

Produções

Produção bibliográfica

Artigos completos publicados em periódicos

Ordenar por

Ordem Cronológica

1. 🌟 SILVA, J. P. Z.. CRIANDO, INTERPRETANDO E CONTEXTUALIZANDO. integração em revista, v. 1, p. 46-46, 2016.

▼

- 2. 🙀 SILVA, J. P. Z.. EQUIPE DE ALTO DESEMPENHO... SONHO OU REALIDADE?. integração em revista, v. 1, p. 63-64, 2014.
- 3. SILVA, J. P. Z.. CONCEPCIONISTAS DIGITAIS- INTEGRANDO A REDE. integração em revista, v. 1, p. 32-32, 2013.
- **SILVA, J. P. Z.**. ERA 3.0= VALORES?. integração em revista, v. 1, p. 30-30, 2013.
- 5. SILVA, J. P. Z.. A MISSÃO DE EDUCAR. integração em revista, v. 1, p. 121-121, 2012.
- 6. SILVA, J. P. Z.. EDUCAÇÃO E PSICOLOGIA: O CAMINHAR SEMPRE UNIDO. integração em revista, v. 1, p. 100-100, 2012.
- 7. SILVA, J. P. Z.. ALFABETIZAÇÃO- MUITO MAIS QUE LER E ESCREVER. integração em revista, v. 1, p. 60-61, 2011.
- 8. SILVA, J. P. Z.. POR QUE TRABALHAR COM JOGOS PEDAGÓGICOS?. integração em revista, v. 1, p. 48-48, 2010.
- 9. **SILVA, J. P. Z.**. A ERA DA GESTÃO. integração em revista, v. 1, p. 58-58, 2010.
- 10. SILVA, J. P. Z. EM LINHA DIRETA COM A LEITURA. integração em revista, v. 1, p. 38-38, 2008.
- **11. SILVA, J. P. Z.**. MAMÃE ESTRELA. integração em revista, v. 1, p. 71-72, 2007.
- **12. SILVA, J. P. Z.**. PERCEPÇÃO E IMAGINAÇÃO. integração em revista, v. 1, p. 57-57, 2007.
- 13. SILVA, J. P. Z.. FAVORECENDO A INTEGRAÇÃO DA CRIANÇA À ESCOLA. integração em revista, v. 1, p. 50-51, 2006.

Apresentações de Trabalho

- 1. SILVA, J. P. Z.. O pedagogo no mundo contemporâneo. 2015. (Apresentação de Trabalho/Conferência ou palestra).
- 2. SILVA, J. P. Z.. A escolha profissional. 2012. (Apresentação de Trabalho/Conferência ou palestra).

Produção técnica

Assessoria e consultoria

1. SILVA, J. P. Z., ASSESSORA COLÉGIO VENCER/OBJETIVO. 2012.

Trabalhos técnicos

Entrevistas, mesas redondas, programas e comentários na mídia

1. SILVA, J. P. Z.. O profisisional da pedagogia frente ao mercado de trabalho. 2006. (Programa de rádio ou TV/Mesa redonda).

Demais tipos de produção técnica

Eventos

Participação em eventos, congressos, exposições e feiras

- 1. 24º Congresso interamericano de Educación Católica. O pensamento de Papa Francisco sobre Educação. 2016. (Congresso).
- **2.** Gestão de Qualidade. Treinamento em gestão de qualidade. 2014. (Oficina).
- 3. III Seminário Internacional de Educação Infantil. Transtornos e dificuldades de aprendizagem. 2014. (Seminário).
- **4.** VII Congresso Internacional Transtornos e Dificuldades de Aprendizagem. Desafios do Trabalho do Professor nos Tempos atuais. 2014. (Congresso).
- 5. 20ª Educar Feira Internacional de Educação. A avaliação na educação. 2013. (Congresso).
- 6. Capacitação Educação Infantil. Alfabetização Linguística e Matemática. 2013. (Seminário).
- 7. Capacitação Educação Infantil II. Alfabetização Linguística e Matemátcia. 2013. (Oficina).
- 8. Curso Educação Integrada. A era digital na sala de aula. 2013. (Outra).
- **9.** Congresso Internacional- Formação de professores. A formação continuada dos educadores como condição necessária para uma educação de qualidade. 2012. (Congresso).
- Congresso Nacional de Educação Católica. Educação, Inovação e Empreendedorismo Global. 2012. (Congresso).
- 11. Palestra Educação. Avaliação e ética no processo ensino e aprendizagem. 2011. (Encontro).
- 12. Congresso Aprender Criança. Introdução ao cérebro e à Neurociências. 2008. (Congresso).
- 13. Grupo de estudos. Transtorno do deficit de atenção e hiperatividade TDAH e a escola. 2007. (Outra).
- 14. Workshop 2007. Preparando a escola para a campanha de matrículas 2008. 2007. (Outra).
- **15.** Gestão escolar. O papel de cada um na escola. 2006. (Outra).
- **16.** Seminário Franca. Seminário Psicopedagógico de Franca. 2005. (Seminário).
- 17. PALESTRA IÇAMI TIBA. Quem ama educa limite na medida certa. 2003. (Outra).
- 18. Curso Metodologia. Territórios cotidianos: olhares e experiências da vida escolar. 2002. (Outra).
- **19.** Educação em debate. A arte do bem viver. 2002. (Encontro).
- **20.** Musicoterapia. Musicoterapia em sala de aula. 2001. (Oficina).
- 21. Programa de cursos para a equipe diretiva. Aprender e ensinar: desafios do novo século. 2001. (Simpósio).
- **22.** Oficina pedagógica. Os jogos em sala de aula. 2000. (Oficina).
- 23. Projeto de qualidade. Qualidade nas relações. 1996. (Outra).

Organização de eventos, congressos, exposições e feiras

- 1. SILVA, J. P. Z.. XV Olimpíada Brasileira de Astronomia e Astronáutica. 2012. .
- 2. SILVA, J. P. Z.. Mesa Redonda. 2006. (Outro).

Educação e Popularização de C & T

Artigos

Artigos completos publicados em periódicos

1. 🌟 SILVA, J. P. Z.. CRIANDO, INTERPRETANDO E CONTEXTUALIZANDO. integração em revista, v. 1, p. 46-46, 2016.

- 2.

 SILVA, J. P. Z. EM LINHA DIRETA COM A LEITURA. integração em revista, v. 1, p. 38-38, 2008.
- 3. SILVA, J. P. Z.. FAVORECENDO A INTEGRAÇÃO DA CRIANÇA À ESCOLA. integração em revista, v. 1, p. 50-51, 2006.
- **4. SILVA, J. P. Z.**. MAMÃE ESTRELA. integração em revista, v. 1, p. 71-72, 2007.
- 5. SILVA, J. P. Z.. PERCEPÇÃO E IMAGINAÇÃO. integração em revista, v. 1, p. 57-57, 2007.
- 6. 🙀 SILVA, J. P. Z.. EQUIPE DE ALTO DESEMPENHO... SONHO OU REALIDADE?. integração em revista, v. 1, p. 63-64, 2014.
- 7. SILVA, J. P. Z.. POR QUE TRABALHAR COM JOGOS PEDAGÓGICOS?. integração em revista, v. 1, p. 48-48, 2010.
- 8. SILVA, J. P. Z.. ALFABETIZAÇÃO- MUITO MAIS QUE LER E ESCREVER. integração em revista, v. 1, p. 60-61, 2011.
- 9. SILVA, J. P. Z.. A MISSÃO DE EDUCAR. integração em revista, v. 1, p. 121-121, 2012.
- 10. SILVA, J. P. Z.. EDUCAÇÃO E PSICOLOGIA: O CAMINHAR SEMPRE UNIDO. integração em revista, v. 1, p. 100-100, 2012.
- 11. SILVA, J. P. Z.. CONCEPCIONISTAS DIGITAIS- INTEGRANDO A REDE. integração em revista, v. 1, p. 32-32, 2013.
- **12. SILVA, J. P. Z.**. ERA 3.0= VALORES?. integração em revista, v. 1, p. 30-30, 2013.
- **13. SILVA, J. P. Z.**. A ERA DA GESTÃO. integração em revista, v. 1, p. 58-58, 2010.

Entrevistas, mesas redondas, programas e comentários na mídia

1. SILVA, J. P. Z.. O profisisional da pedagogia frente ao mercado de trabalho. 2006. (Programa de rádio ou TV/Mesa redonda).

Página gerada pelo Sistema Currículo Lattes em 04/08/2019 às 10:36:02